臺灣彰化地方法院彰化簡易庭民事判決
111年度彰簡字第384號
原      告  陳吉儀  


被      告  尚烜有限公司

法定代理人  李宜芬  

上列當事人間請求給付票款事件，本院於民國111年10月18日言
詞辯論終結，判決如下：
    主  文
被告應給付原告新臺幣295,000元，及自民國111年3月21日起至
清償日止，按週年利率百分之6計算之利息。
被告應給付原告新臺幣265,000元，及自民國111年4月6日起至清
償日止，按週年利率百分之6計算之利息。
訴訟費用新臺幣6,060元由被告負擔。
本判決第一項得假執行。但被告如以新臺幣295,000元為原告預
供擔保，得免為假執行。 
本判決第二項得假執行。但被告如以新臺幣265,000元為原告預
供擔保，得免為假執行。 
    事實及理由
一、原告主張：原告持有被告所簽發、訴外人陳榮昌背書如附表
    所示之支票2紙(下稱系爭支票)，惟屆期提示付款，竟因存
    款不足及拒絕往來戶而遭退票，爰依票據之法律關係提起本
    件訴訟等語。並聲明：如主文第1、2項所示。 　　
二、被告答辯：本件係陳榮昌於民國110年8月間假藉有能力幫被
    告買中古CNC機器，向被告詐騙取得系爭支票，被告陸續交
    給陳榮昌10張支票(含系爭支票)作為訂金及機台費用，本來
    約定於111年1月底要交付機台，但於111年1月中旬就聯絡不
    到陳榮昌，系爭支票竟在原告手上，但本件兩造素不相識、
    不曾謀面，沒有任何生意往來，被告不知道原告從何處得到
    系爭支票，顯見是一樁共謀詐騙事件，被告已向臺灣彰化地
    方檢察署提出刑事告訴等語。並聲明：原告之訴駁回。
三、本院得心證之理由：
    原告主張上開事實，提出系爭支票暨退票理由單為證，且被
    告對於系爭支票上發票人印文之真正亦不爭執，堪信為真。
    至原告主張被告應負票據責任等情，則為被告所否認，並以
    前揭情詞置辯。則原告之請求被告給付系爭票款是否有據，
    判斷如下：
  ㈠在票據上簽名者，依票上所載文義負責；票據債務人不得以
    自己與發票人或執票人之前手間所存抗辯之事由，對抗執票
    人。但執票人取得票據出於惡意者，不在此限；發票人應照
    支票文義擔保支票之支付；執票人向支票債務人行使追索權
    時，得請求自為付款提示日起之利息，如無約定利率者，依
    年利六釐計算，票據法第5條第1項、第13條、第126條、第1
    33條分別定有明文。又票據行為為不要因行為，即不以給付
    之原因為要素而得成立之行為，凡簽名於票據之人，不問原
    因如何，均須依票上所載文義負責，除執票人取得票據係出
    於惡意或詐欺者外，發票人不得以自己與執票人前手所存抗
    辯之事由，對抗執票人。又票據債務人主張執票人取得票據
    出於惡意，應由票據債務人就該惡意之事實負舉證之責(最
    高法院101年台簡上字第 27號判決意旨參照)。
  ㈡經查，系爭支票係由被告所簽發並交付予陳榮昌，而原告係
    自陳榮昌處取得系爭支票，是原告與被告間顯非直接前後手
    之關係，是被告不得以自己與執票人之前手即陳榮昌間所存
    抗辯之事由，對抗執票人即原告。又被告固辯稱原告係與陳
    榮昌共同詐欺或惡意而取得系爭支票，是依上開法條及判決
    意旨說明，除被告得舉證證明原告與陳榮昌是共同詐欺或原
    告為惡意取得系爭支票，否則縱然被告對陳榮昌、原告提出
    刑事詐欺告訴，仍不得以此對抗執票人即原告，惟直至本院
    言詞辯論終結前，被告復未提出證據證明原告取得系爭票據
    是與陳榮昌共謀詐騙或有其他惡意取得之情形，而不得享有
    票據上權利，自應承擔舉證不足之不利益，故被告所辯不足
    採。另兩造間縱無債權債務關係，亦無礙執票人即原告依系
    爭支票行使其票據權利，被告尚不得以其與原告間欠缺原因
    關係為由抗辯，是被告既為系爭支票之發票人，自應依票上
    所載文義負發票人之責任。從而，原告依票據之法律關係，
    請求被告給付如主文第1、2項所示之金額，為有理由，應予
    准許。
四、本件係就民事訴訟法第427條訴訟適用簡易程序所為被告敗
    訴之判決，依同法第389條第1項第3款規定，應依職權宣告
    假執行，並依同法第392條第2 項規定，依職權宣告被告如
    預供擔保，得免為假執行。
五、本件事證已臻明確，兩造其餘主張及攻擊防禦方法，核與判
    決結果不生影響，爰不一一論述。
六、訴訟費用負擔之依據：民事訴訟法第78條。
中    華    民    國   111    年    11    月    8     日
                  臺灣彰化地方法院彰化簡易庭
                      法  官  范嘉紋
以上正本係照原本作成。　　　　　　　　　　　
如對本判決上訴，須於判決送達後20日內向本院提出上訴狀(須
附繕本)。如委任律師提起上訴者，應一併繳納上訴審裁判費。
附表：　　　
編號  發票日 票面金額 （新臺幣） 付款人 提示日（即退票日） 支票號碼  1  111年3月20日 295,000元 合作金庫商業銀行彰儲分行 111年3月21日 XT0000000   2  111年4月5日 265,000元 合作金庫商業銀行彰儲分行 111年4月6日 XT0000000 

中　　華　　民　　國　　111 　年　　11　　月　　8 　　日
                      書記官  顏麗芸